# 请教陈版主，子公司收到票据背书转让给母公司，母公司在背书转让给外部供应商

提问人：吴吴 Cc 时间：2022-02-22 22:54:49
请教陈版主，子公司收到银行承兑汇票(不属于6+9信用等级3A银行)背书转让给母公司，母公司在背书转让给外部供应商，未满足终止确认条件，母公司在账务上：
借：应付账款
贷：应收票据
对于票据未到期背书转让给外部供应商不应该终止确认，故应该：
借：应收票据
贷：其他流动负债
这笔调整是应该在母公司单体层面做，还是子公司，如果在母公司层面做这笔调整，应收票据明细是挂前手—子公司，还是直接挂子公司前手。

回答人：chenyiwei
这种情况，母公司个别报表层面就不应当终止确认，所以后一笔调整在母公司个别报表层面就需要做。
合并报表层面，体现为合并集团资产负债表中的一项应收票据和一项其他流动负债。